【裁判字號】    98,台上,303
【裁判日期】    980115
【裁判案由】    家暴殺人等罪
【裁判全文】
最高法院刑事判決              九十八年度台上字第三０三號
上  訴  人  台灣高等法院檢察署檢察官
被      告  甲○○
            乙○○
上列上訴人因被告等家暴殺人等罪案件，不服台灣高等法院中華
民國九十七年十一月十七日第二審判決（九十七年度上訴字第五
二二九號，起訴案號：台灣桃園地方法院檢察署九十七年度偵字
第六九六六號），提起上訴，本院判決如下：
    主  文
原判決撤銷，發回台灣高等法院。
    理  由
本件原判決以：被告甲○○、乙○○家暴殺人等案件，檢察官不
服第一審之科刑判決，於法定期間內提起第二審上訴，其上訴理
由略謂：「一被告甲○○部分，對於整個犯案責任皆避重就輕，
大部分由乙○○承擔，但在被害人身上左上臂有上下齒咬痕，顯
然有隱瞞犯案時的過程，且被害人因心臟病發作而在地上抽慉時
，未為任何救助，故意致被害人於死亡，事後推諉卸責，毫無悔
意道歉。如此之行徑，一條人命，卻只處有期徒刑六月，如此輕
判，令被害人家屬心痛、無法接受。被告乙○○部分，對於有心
臟病病史的老先生，持鍋鏟、鐵管等兇器毆打被害人，造成身上
多處挫傷、骨折，欲致被害人死亡的動機非常顯見，卻只處有期
徒刑七年二月，如此殘暴之行徑，被害人家屬無法接受。二被害
犯罪後之態度惡劣：被告甲○○、乙○○毫無悔意道歉、慰問及
賠償之誠意，態度非常惡劣，原審量刑過輕，本案罪刑嚴重失衡
，．．」等情，經核均經第一審判決論述甚詳，檢察官並非依據
卷內訴訟資料或提出新事證，指摘或表明第一審判決有何足以影
響判決本旨之不當或違法，而構成應予撤銷之具體事由，與刑事
訴訟法第三百六十一條第二項所稱「具體理由」，尚非相當。又
第一審已斟酌刑法第五十七條各款所列情狀而未逾越法定刑度，
不得遽指為違法。乃認檢察官上訴顯無具體理由而不合法定程式
，依刑事訴訟法第三百六十七條前段、第三百七十二條之規定，
判決駁回其在第二審之上訴，固非無見。
惟查：本件檢察官除於民國九十七年十月二十二日提出上載內容
之上訴理由書外，於原審同年十一月十七日判決前之同年月十四
日復具狀提出補充上訴理由書狀，針對第一審判決認事用法有如
何不當或違法之情形提出指摘，有該上訴理由書狀附卷可稽（見
原審卷第三０至三二頁），乃原審就該部分之上訴理由，未加審
酌並說明有如何不符合刑事訴訟法第三百六十一條第二項所稱具
體理由之情形，逕認檢察官之上訴未敘述具體理由而不合法定程
式，予以判決駁回，自顯速斷而難昭折服。檢察官上訴意旨執以
指摘原判決不當，非無理由，應認原判決有撤銷發回更審之原因
。
據上論結，應依刑事訴訟法第三百九十七條、第四百零一條，判
決如主文。
中    華    民    國  九十八  年    一    月   十五   日
                      最高法院刑事第十二庭
                          審判長法官  石  木  欽
                                法官  洪  佳  濱
                                法官  呂  丹  玉
                                法官  段  景  榕
                                法官  張  祺  祥
      本件正本證明與原本無異
                                      書  記  官
中    華    民    國  九十八  年    一    月  二十二  日
                                                     M


司法院資訊處製作；財團法人民間司法改革基金會備份。
